# 取得长期股权投资相关的评估费、审计费

提问人：zx_albb 时间：2012-08-27 23:11:03
1 、同样是成本法下长期股权投资初始成本的确认，为什么取得70%股权评估费就计入管理费用（CPA教材2012 P69 例4-2），而取得20%股权 （P70 例 4-4）的手续费就计入长投的成本呢？ 是基于“会计准则解释第 4 号，同一控制、非同一控制下发生的审计、法律、咨询等费用均计入当期损益”吗？为什么会这样规定呢，同样是取得一项资产（股权）为什么形成合并了其相关的审计、评估等费用反而不能计入该资产的成本呢，这些费用也是为取得该项资产而发生的费用啊，就像取得存货的运费一样，为什么就得计入当期损益呢？
2 、难道是手续费比较特别，所以计入成本了？若是取得20%股权的直接相关的审计费、评估费呢，也是计入成本吗？
谢谢！

回答人：chenyiwei
这个规定确实难以理解和具有一定的不合理性。估计这次修订长期股权投资准则时将会统一各类情况下长期股权投资初始计量的原则。